Inventaris van de archieven van de Stichting Verenigde Provinciale Bibliotheekcentrales van Zuid-Holland en voorgangers
Nationaal Archief, Den Haag
Stichting Provinciale Bibliotheekcentrale voor Zuid-Holland
Stichting Provinciale Bibliotheekcentrale ZH
1946-1984
33039
22.00 meter; 605 inventarisnummers.
Normale geschreven, getypte en gedrukte documenten, geen bijzondere handschriften.
Nationaal Archief, Den Haag
Stichting Verenigde Provinciale Bibliotheekcentrales van Zuid-Holland
Protestants Christelijke Lectuurraad Zuid-Holland
Stichting Openbare Christelijke Centrale Plattelandsbibliotheek
Katholiek Bibliotheek Centrum voor Zuid-Holland
Katholieke Centrale Vereniging ter bevordering van de lectuurvoorziening in Zuid-Holland
Christelijke Provinciale Bibliotheek Centrale
Het archief van de Stichting Verenigde Provinciale Bibliotheekcentrales van Zuid-Holland en voorgangers (1955-1982) bestaat voor het grootste deel uit stukken die de organisatie betreffen: notulen, correspondentie, begrotingen, subsidieaanvragen en financiële verantwoording. Ook bevat het enkele stukken betreffende de ledenadministratie, aanwinstenlijsten, gegevens met betrekking tot uitgeleende boeken en stamboeken van de Schoolbibliotheek. Daarnaast zijn de archieven van de plaatselijke bibliotheken in Zuid-Holland opgenomen.
Archiefvorming
Geschiedenis van het archiefbeheer
De verwerving van het archief
Het archief is voor langere tijd in beheer, niet in eigendom verkregen.
3.22
Aanwijzingen voor de gebruiker
Openbaarheidsbeperkingen
Volledig openbaar.
Materiële beperkingen
Aanvraaginstructie
Openbare archiefstukken kunnen online worden aangevraagd en gereserveerd. U kunt dit ook via de terminals in de studiezaal van het Nationaal Archief doen. Om te kunnen reserveren dient u de volgende stappen te volgen:
U maakt een profiel aan op www.gahetna.nl, en logt vervolgens in
Via de archiefinventaris (alleen de beschrijvingen met rode nummers) selecteert u het gewenste archiefstuk door op de knop 'Reserveren' te klikken
In het volgende scherm geeft u aan op welke dag u het archiefstuk wilt inzien
Indien u zich bevindt in de studiezaal en een tafelnummer heeft ontvangen kunt u dit nummer vermelden. Als u geen tafelnummer heeft kunt u tafelnummer 777 laten staan
Vervolgens bevestigt u uw reservering door deze te versturen.
Verwant materiaal
Beschikbaarheid van kopieën
Beschrijving van de series en archiefbestanddelen
- ARCHIEF KATHOLIEK BIBLIOTHEEK CENTRUM VOOR ZUID-HOLLAND. (KBC)
  - Stukken betreffende de huisvesting en huur contract van de Vereniging Katholiek Bibliotheek Centrum voor Zuid-Holland, 1969-1974; 1
  - Overzicht werkterrein KBC in Zuid-Holland, 1968-1971; 2
  - Correspondentie Centraal Bureau van de Statistiek, 30 aug.-8 nov. 1972; 3
  - Stukken betreffende de overeenkomst tot samenwerking bibliotheken op provinciaal niveau, okt. 1970; 4
  - Stukken betreffende de W.A. autoverzekering van KBC, juni 1972-maart 1975; 5
  - Stukken betreffende de Stichting Katholieke Centrale Schippers-bibliotheek te Rotterdam, 1960-1970; 6
  - Correspondenties, CRM, KBC/VPBC, 1970 en 1972; 7
  - Stukken betreffende de leden administratie en Administratie zendingen aan uitleen posten, 1970-1972; 8
  - KBC exploitatierekeningen/accountansverklaringen, 1971-1972; 9
  - Verslagen van de vergaderingen van het bestuur van het Katholiek Bibliotheeken Lectuur centrum te Utrecht, 1968-1970; 10
  - Ingekomen en afschriften van uitgaande stukken van de KBC, 1966-1970; 11
  - Stukken betreffende de vergaderingen van de integratiecommissie met bijlagen, 1970-1971; 12
  - Agenda's van de vergadering van de dagelijkse besturen van PBC en KBC, 1972; 13
- KATHOLIEKE CENTRALE VERENIGING TER BEVORDERING VAN DE LECTUUR VOORZIENING IN ZUID-HOLLAND.
  - Stukken betreffende de uitvoering van de subsidie regeling t.b.v. de lectuurvoorziening ten plattelande, etc., 1957; 14
  - Rapport betreffende jaarrekening 1955 van de Stichting KCVL, 4 mei 1956; 15
  - In- en uitgaande stukken van KCVL in Zuid-Holland, 1959-1960; 16
  - Notulen en verslagen van de leden en bestuursvergaderingen van KCVL Zuid-Holland, 1955-1956; 17
  - Verslagen Bestuursvergaderingen van de KBC, 1963 t/m 1972; 18
  - Stukken betreffende de jaarverslag over 1967, van het KBC Zuid-Holland., 1968 en 1969; 19
- ARCHIEF CHRISTELIJKE PROVINCIALE BIBLIOTHEEK CENTRALE.
  - Diversen, 1967-1971; 20-22
    - 1967 (CPBC), 20
    - 1964-1976 (CPBC), 21
    - 1961-1971 (CCPB/CPBC), 22
  - Aanwinsten lijst, 1973-1976; 23
  - Stukken betreffende de Besturen bijeenkomsten aangesloten Openbare Bibliotheken, 1964, 1969 en 1976; 24
  - Beleid CPBC, Bestuur Commissie, 1970; 25
  - Stukken betreffende de aanvraag van subsidie's bij de Ministerie van CRM t.b.v. Bibliobussen verbonden aan PB's, etc., 1970; 26
  - Stukken betreffende de Financiëelverslag van diverse Bibliotheken in Zuid-Holland, etc., 1967-1973; 27; 1 pak
  - Boekenlijsten, 1960-1962; 28
  - Bond van Chr. Openbare Leeszalen en Bibliotheken in Nederland, 1965-1969; 29
  - Catalogus, CCPB, 1958-1969; 30
  - Stukken betreffende de overeenkomst van PBC en CJV, 1967-1969; 31
  - Stukken betreffende de overeenkomst CPBC Zuid-Holland met de Stichting CJV-Lectuurvoorziening, 1966-1969; 32
  - In- en uitgaande stukken van het Christelijke Lectuur Centrum, etc., 1968-1970; 33
  - Agenda van de vergadering van de Adviesraad CLC, met bijlagen., 19 febr. 1974; 34
  - Nota van de Stichting Openbare Christelijke Centrale Plattelandsbibliotheek (CCPB) naar aanleiding van het interim-advies van de Stichting Culture Raad van Zuid-Holland over het bibliotheekwerk in Zuid-Holland, 1971; 35
  - Overleg Regionaal Cultuur beleid Drechtsteden, aug.-nov. 1978; 36
  - ALBLASSERWAARD/VIJFHEERENLANDEN
    - Stukken betreffende de subsidie aanvraag van het Stichting Openbare Protestants Christelijk Bibliotheek voorziening Alblasserwaard en Vijfheerenlanden, 1967-1969; 37
    - Stukken betreffende de spreiding en uitbreiding van de Openbare Bibliotheek voorziening in de provincie Zuid-Holland met bijlagen, (tevens basis gegevens Alblasserwaard), 1967-1968; 38
    - Stukken betreffende de begroting bibliobus voorziening; nota's ter voorbereiding van de structuurschets voor de Alblasserwaard en Vijfheerenlanden, 1970-1973; 39
    - Ontwerp streekplan Alblasserwaard en Vijfheerenlanden etc., 1963-1965; 40
    - Plan Bibliotheek voorziening Alblasserwaard en Vijfheerenlanden, uitgaande van de CCPB door Zuid-Holland, etc., 1966-1973; 41
  - FINANCIËN CCPB/CPBC
    - Begrotingen, 1966-1979; 42
    - Diverse stukken m.b.t. exploitatierekeningen en accountantsverklaringen, 1964-1975; 43
    - Stukken betreffende de Provinciale subsidie regeling t.b.v. CPBC, 1956-1981; 44
    - Stukken betreffende de Rijkssubsidie regeling t.b.v. CPBC, 1966-1979; 45
  - DIVERSEN
    - Foto's van de opening Nieuwgebouw CPBC te Papendrecht etc. etc., 1967-1968; 46; 1 pak
    - Stukken betreffende de Huisvesting CPBC te Papendrecht, 1966-1968; 47
    - Kranten artikelen betreft CPBC in Zuid'Holland, 1966-1970; 48
    - Plaatselijke Lectuur voorziening: Verslagen, rapporten, etc., 1959-1974; 49
    - Rapport betreffende de Organisatie en Ontwikkelingsbeleid CPBC Zuid-Holland, juli 1976; 50
    - Overzichten bibliotheek- en Lectuur voorziening in Zuid-Holland, 1967-1973; 51
    - Commissie Problematiek verhouding PBC - OB (van de Stichting Werkgroep PBC's), 1966; 52
    - Commissie overleg PBC's in Zuid-Holland, 1968-1969; 53
    - Stukken betreffende de vergaderingen van drie PBC in Zuid-Holland, 1969-1973; 54
    - Stukken betreffende diverse personele zaken bij CPBC, 1965-1973; 55
    - Lijst van diverse posten, die een wisselkollektie betrekken van CPBC, 1968-1980; 56
    - Stukken betreffende verslag bezoeken wisselposten in Zuid-Holland, 1966-1975; 57
    - Schippersbibliotheek/AGKOS, 1969; 58
    - Stukken betreffende de stage verslagen etc., 1969-1978; 59
    - Bibliotheek uitleenstatistiek in Zuid-Holland, 1969-1977; 60
    - Statuten, 1954 (afschrift); Huishoudelijk reglement en Werkschema, van CPBC in Zuid-Holland., 1967; 61
    - Stukken betreffende de vakantie kollekties CPBC, 1972-1977; 62
    - Stukken betreffende de personeels formatie van CPBC, 1975-1981; 63
    - Brievenboek, 2 jan. 1974 t/m 29 juni 1982; 64
    - Kopie van uitgaande brieven CCPB Zuid-Holland., 1965-1974; 65-72
      - Brieven, 1965-1966, 65
      - Brieven, 1967, 66
      - Brieven, 1968, 67
        bevat ook diverse correspondentie
      - Brieven, 1969, 68
      - Brieven, 1970, 69
      - Brieven, 1972, 70
      - Brieven, 1973, 71
      - Brieven, 1974, 72
    - Stencils (betreffende exploitatie rekeningen, 1968), 1969; 73
    - Correspondentie CCPB/CPBC, 1966-1968; 74
    - Diverse stukken, ca. 1966-1969; 75
    - Ingekomen stukken van CPBC Zuid-Holland, 1974-1976; 76-78
      - 1974, 76
      - 1975, 77
      - 1976, 78
    - Bibliobus uitleenstatistiek, 1973-1978; 79
    - CCPB, indelingschema, door Dewey, z.j; 80; 1 deel
    - Boekenlijst Christelijk Bibliotheek, Nesse - Waddinxveen, z.j; 81
    - Registers van uitgaande boeken van OCCPB, 1955-1978; 82-104
      - Register 1955, 82
      - Register 1956, 83
      - Register 1957, 84
      - Register 1958-1959, 85
      - Register 1960-1962, 86
        nr. 1 t/m 1100
      - Register 1962-1963, 87
        nr. 1101 t/m 1400
      - Register 1963-1964, 88
        nr. 1401 t/m 4000
      - Register 1964-1966, 89
        nr. 4001 t/m 371
      - Register 1966-1967, 90
        nr. 372 t/m 4075
      - Register 1967-1968, 91
        nr. 1 t/m 897
      - Register 1968-1969, 92
        nr. 898 t/m 2334
      - Register 1969-1970, 93
        nr. 2335 t/m 1846
      - Register 1970-1971, 94
        nr. 1847 t/m 3318
      - Register 1971-1973, 95
        nr. 3319 t/m 533
      - Register 1973, 96
        nr. 534 t/m 4333
      - Register 1973-1974, 97
        nr. 4334 t/m 3320
      - Register 1974-1975, 98
        nr. 3321 t/m 2200
      - Register 1975-1976, 99
        nr. 2201 t/m 840
      - Register 1976, 100
        nr. 841 t/m 4800
      - Register 1976-1977, 101
        nr. 4801 t/m 1800
      - Register 1977, 102
        nr. 1801 t/m 5760
      - Register 1977-1978, 103
        nr. 5761 t/m 1960
      - Register 1978, 104
        nr. 1961 t/m 7800
    - Uitleningen CPBC, sept. 1955 t/m 9 aug. 1960; 105; 2 delen
    - Kopie van een stuk betreft jaarboekje Bedrijfs resultaten Chr. OB te Papendrecht., 1971; 106
    - Gegevens van bibliotheken van grotere gemeenten die buiten het werk vallen van CCPB; Voor hulpverlening van deze plaatsen ontvangt de CCPB geen subsidie, 23 juni 1959; 107
    - Stukken betreffende het collectief abonnement en de verzorging van de schoolbibliotheek Willem de Zwijgerschool voor gemeentelijk MAVO van de Palmstraat 2 te Papendrecht, 1970-1973; 108
    - Register, Bibliobus Bejaarden dienst, 1973; 109
    - Stamboek Schoolbibliotheek., 1973-1978; 110-114; 5 delen
      - 1973-11-15 t/m 1976-08-25, 110
        nr. 1-760
      - 1976-08-25 t/m 1977-10-07, 111
        nr. 761-2600
      - 1977-10-11 t/m 1977-12-30, 112
        nr. 2601-4560
      - 1978-02-10 t/m 1978-11-10, 113
        nr. 1-5800
      - 1978-11-10 t/m 1978-11-23, 114
        nr. 5801-6750
    - Kaarten van Wisselposten welke voor 1970 zijn opgeheven (eventueel geen wisselkollecties meer van de Centrale betrekken)., 115
    - Overzichtskaarten geleende collecties CPBC posten, 1970-1980; 116
    - Stukken betreffende de aanvraag wisselkollektie voor CPBC posten: Alfabetisch per plaats A t/m Z, 1958-1982; 117-217
      - Alblasserdam 1958-1978, 217
      - Ameide 1959-1976, 117
      - Arkel 1959-1962, 118
      - Berkel (CJV) 1969-1975, 119
      - Berkel (CPBC) 1957-1975, 120
      - Bergambacht 1961-1972, 121
      - Bergschenhoek 1957-1978, 122
      - Brandwijk 1959-1974, 123
      - Bommel, Den 1975, 124
      - Bolnes 1959-1972, 125
      - Brielle 1957-1963, 126
      - Boskoop 1963-1966, 127
      - Blaakschendijk (Heinenoord) 1960-1962, 128
      - Dordrecht (MAVO Krispijn) 1975-1980, 129
      - Dordrecht (P.A. Merwerode) 1977, 130
      - Delfgauw 1969-1972, 131
      - Dirksland (met begrotingen) 1968-1973. (1979), 132
      - Dubbeldam 1969-1973, 133
      - Giessenburg 1957-1959, 134
      - Goudriaan 1966-1973, 135
      - Goudswaard 1959-1979, 136
      - 's-Gravendeel 1970-1979, 137
      - 's-Gravenzande 1967-1973, 138
      - Groot Ammers 1970-1982, 139
      - Hagestein 1957-1958, 140
      - Hardinxveld-Giessendam 1963-1978, 141
      - Honselerdijk 1959-1973, 142
      - Hoek van Holland 1960, 143
      - Hendrik Ido Ambacht 1960-1961, 144
      - Hoornaar 1962-1973, 145
      - Heukelum 1971, 146
      - Hazerswoude 1969-1972, 147
      - Haastrecht 1957-1960, 148
      - Krimpen a/d Lek 1960-1978, 149
      - Krimpen a/d IJssel (CJV) 1969-1972, 150
      - Krimpen a/d IJssel (CPBC) 1959-1976, 151
      - Koudekerk a/d Rijn 1957-1962, 152
      - Klaaswaal 1969-1979, 153
      - Leerdam 1957-1960, 154
      - Leimuiden 1971, 155
      - Lexmond 1960-1977, 156
      - Lisse 1956-1972, 157
      - Lier, De 1972-1978, 158
      - Maasdam 1969-1970, 159
      - Maasdijk 1967-1971, 160
      - Melissant 1957-1961, 161
      - Middelharnis 1959-1981, 162
      - Monster (Geref. Leesbibl.) 1968-1972, 163
      - Monster (Bibl. Samuel) 1960-1975, 164
      - Meerkerk 1960-1982, 165
      - Moerkapelle 1956-1972, 166
      - Moordrecht 1956-1962, 167
      - Nieuwe Tonge 1955-1963, 168
      - Nieuwpoort 1961-1973, 169
      - Nieuw-Lekkerland 1961-1973, 170
      - Nieuwveen 1958-1960, 171
      - Noordeloos 1958-1962, 172
      - Noordwijk-Binnen 1970-1976, 173
      - Oudekerk a/d IJssel 1957-1975, 174
      - Oudewater 1957-1963, 175
      - Ooltgensplaat 1958-1961, 176
      - Oud-Alblas 1969-1972, 177
      - Oud-Beijerland 1961-1971, 178
      - Ouddorp 1961-1972, 179
      - Oude Tonge 1968-1972, 180
      - Oostvoorne 1968-1978, 181
      - Piershil 1970-1977, 182
      - Poortugaal 1970-1972, 183
      - Pijnacker 1961-1968, 184
      - Reeuwijk (CPBC) 1976-1981, 185
      - Reeuwijk (SIOB) 1972-1974, 186
      - Reeuwijk -Brug 1971-1981, 187
      - Reeuwijk Dorp 1973-1980, 188
      - Rhoon 1957-1980, 189
      - Rijnsburg (CJV) 1969-1979, 190
      - Rijnsburg (CPBC) 1958-1963, 191
      - Rotterdam Feyenoord 1957-1960, 192
      - Sassenheim 1962, 193
      - Schiedam 1968-1977, 194
      - Schipluiden 1956-1961, 195
      - Sliedrecht 1967-1972, 196
      - Sommelsdijk 1959-1978, 197
      - Stad aan 't Haringvliet 1961-1971, 198
      - Stellendam (PCB) 1958-1970, 199
      - Stellendam (Bibl. Obadja) 1960, 200
      - Streefkerk 1973-1976, 201
      - Ter Aar 1956-1972, 202
      - Tinte 1957-1962, 203
      - Valkenburg 1969-1972, 204
      - Vianen 1969-1972, 205
      - Vlaardingen 1970-1977, 206
      - Waarder 1961-1981, 207
      - Waddinxveen 1966-1969, 208
      - Wateringen 1968-1973, 209
      - Woerden 1970-1976, 210
      - Woubrugge 1969-1972, 211
      - Wijngaarden 1962-1974, 212
      - Zevenhuizen 1973-1979, 213
      - Zevenhoven 1970, 214
      - Zuid-Beijerland 1970-1976, 215
      - Zuidland 1971-1981, 216
    - Notulen bestuursvergaderingen CCPB en rapporten A. Meeuwsen, 31 aug. 1961-12 okt. 1971; 218
    - Notulen bestuursvergaderingen, CCPB/CPBC, 18 nov. 1964-17 nov. 1981; 219
    - Notulen en agenda van bestuursvergaderingen CCPB, 1964-1976; 220
    - Notulen van de bestuursvergaderingen van PCLR, 1954-1964; 221
    - Notulenboek bestuursvergaderingen PCLR, 1952-1957; 222
    - Brieven van verschillende bestuursleden van het PCLR in Zuid-Holland, 1958-1969; 223
    - Mededelingen van de Stichting Openbare Christelijke Centrale Plattelandsbibliotheek Zuid-Holland, 1973-1975; 224
    - Propaganda PCLR, 1956-1960; 225
    - Correspondentie PCLR, 1957-1959; 226
    - Correspondentie CPBC, 1957-1959; 227
    - Personeelsraad CPBC, 1980-1981; 228
    - Correspondentie van diverse uitleenbibliotheek in Zuid-Holland, 1961-1970; 229
    - Correspondentie CCPB/CPBC, 1962, 1964 en 1965; 230
    - Diverse stukken van de Verenigde Provinciale Bibliotheek Centrale voor Zuid-Holland, 1975-1981; 231
    - Diverse stencils, (zie lijst), 1975; 232
  - BOND PCLR.
    - Correspondentie, 1957-1965; 233
    - Folders Provinciekaart en andere voorlichtingsmaterialen, (tevens jaarverslagen), 1954-1967; 234
    - Statistiek van salarissen en inlichtingsformulieren van bibbliotheken in Zuid-Holland, 1960-1970; 235
    - Diverse stukken o.a.: Overzicht CJV Bibliotheken waarvan de verzorging door CCPB Zuid-Holland Verzekeringen etc. etc., 1969; 236
- ARCHIEF PLAATSELIJK BIBLIOTHEEK t/m 1982
  De dossiers staan alfabetisch op plaatsnaam. Van plaatsen, waarvan zich veel stukken in het archief bevinden, bestaan aparte dossiers. De stukken van andere plaatsen zijn te vinden in restdossiers op de eerste letter van hun naam (A,B,C etc).
  Van de eerste groep plaatsen zijn er meestal aparte dossiers m.b.t.:
  Begrotingen
  Financiële jaarverslagen
  Huisvesting
  Overleg intern
  Verzekeringen
  -Algemeen + Diversen.
  Hierin zijn de overige stukken te vinden, Hierbij is vaak één dossier met een aantal sub-dossiers en één of meer, waarin de stukken alleen maar chronologisch zijn geordend.
  In de lijst wordt meestal aangegeven van welk jaar het oudste stuk in een dossier is. Dit kan dan eventueel nog handelen over het jaar daaróór (bv. jaarstukken).
  Dat er van plaats, buiten dossiers "Algemeen + Diversen", onderwerpsdossiers zijn, garandeert niet, dat ook werkelijk alle aanwezige stukken m.b.t. die onderwerpen zich in die dossiers bevinden. Dit geldt vooral voor de periode van het begin t/m 1979. Vindt u het stuk niet in een onderwerpsdossier, zoek dan dus ook in de dossiers "Algemeen + Diversen".
  Aan dit archief zijn nog enige dossiers toegevoegd m.b.t. het plaatselijk bibliobus- en postenwerk en een dossier met Rijkssubsidieafrekeningen 1970-1971.
  - ALBLASSERDAM
  - Algemeen + diversen, 1970-1982; 237
  - ALBLASSERDAM, Diversen, 238
    - Diversen, 1982, a.
    - Huisvesting Ieplaan/Bouw/inrichting, 1972-1979, b.
    - Stichting Gemeenschappelijk Openbare Bibliotheek, 1959-1972, c.
    - Begrotingen, 1982, d.
  - Financiële jaarverslagen, 1971; 1980-1982; 239
  - Verzekeringen, 1970-1980; 240
  - Overleg intern, 1972; 1982; 241
  - ALKEMADE
    - Brief betreft bibliotheek voorziening, Verslag van de jaarlijkse openbare vergadering; 1977; 1981; 242
    - Diversen, 1975; 243
    - Subsidie aanvrage t.b.v. bibliobus Gemeente Alkemade, 1976-1981; 244
    - Roelofarendsveen:Post Alkemade-Oost, 1977-1981; 245
  - Overige gemeenten A
    - Alphen a/d Rijn, 1967-1982; 246
    - Ameide, 1954-1982; 247
    - Ammerstol, 1975-1982; 248
    - Arkel Algemeen + diversen, 1963-1982; 249
    - Asperen Algemeen + diversen, 1956-1982; 250
  - BARENDRECHT
    - Algemeen, 1965-1982; 251
    - Huisvesting, 1974-1982; 252
    - Verzekeringen, 1976-1982; 253
    - Begrotingen, 1970-1982; 254
    - Overleg intern, 1962-1982; 255
    - Financiële jaarverslagen, 1976-1983; 256
    - Algemeen + diversen, 1968-1982; 257
  - BERKEL EN RODENRIJS
    - Algemeen + diversen, 1957-1982; 258
    - Begrotingen, 1976-1983; 259
    - Financiële jaarverslagen, 1976-1982; 260
    - Huistvesting, 1967-1978; 261
    - Overleg intern, 1973-1982; 262
    - Verzekeringen, 1977-1982; 263
  - BINNENMAAS
    - Gemeente algemeen onstaan 1 jan. 1984 na samenvoeging van Heinenoord; Maasdam; Mijnheerenland; Puttershoek en Westmaas., 264
    - Stukken betreffende de bibliotheek voorziening van de gemeente Mijnsheerenland en Westmaas, 1980-1982; 265
    - Bibliotheek voorziening Gemeente Heinenoord, 1958-1981; 266
    - Stukken betreffende de gemeentelijke bijdrage aan de uitleenpost bibliotheek in de Gemeente Maasdam, 1970-1976; 267
    - Binnenmaas; Overige bibliotheekwerk, 1957-1981; 270
  - MIJNSHEERENLAND/WESTMAAS
    - Diversen, 268
      - Notulen en agenda's van de Bestuurs vergaderingen, 1982, a.
      - Lijst van namen en adressen Stichting Bibliotheek i/o Mijnsheerenland/Westmaas, 1982, b.
      - Stukken betreffende de oprichting Openbare Bibliotheek Mijnsheerenland/Westmaas, 1973-1982, c.
      - Stukken betreffende inzake de Stichting het gebouw "Beukenhof", 1955-1978, d.
  - O.B. PUTTERSHOEK
    - Diversen, 269
      - Stukken betreffende de Puttershoek Bibliotheek Centrum"De drie Lelies", 1980-1983, a.
      - Agenda en notulen van de Stichting Puttershoek Bibliotheek Centrum, 1982; Voorbereiding en oprichting OB, 1977-1982, b.
      - Wisselkollektie Puttershoek post, 1956-1980, c.
  - BLEISWIJK
    - Algemeen + diversen, 1968-1982; 271
    - Begrotingen, 1976-1982; 272
    - Financiële jaarverslagen, 1979-1982; 273
    - Huisvesting, 1968-1979; 274
    - Overleg intern, 1977-1982; 275
    - Verzekeringen, 1978-1982; 276
  - BODEGRAVEN
    - Algemeen + diversen, 1970-1982; 277
    - Correspondentie, 1969-1982; 278
    - Begrotingen, 1970-1982; 279
    - Financiële jaarverslagen, 1970-1982; 280
    - Huisvesting, 1969-1981; 281
    - Overleg intern, 1968-1982; 282
    - Verzekeringen, 1970-1982; 283
  - BOSKOOP
    - Algemeen + diversen, 1958-1982; 284
    - Begrotingen, 1971-1982; 285
    - Financiële jaarverslagen, 1975-1982; 286
    - Huisvesting, 1974-1980; 287
    - Overleg intern, 1975-1982; 288
    - Verzekeringen, 1976-1982; 289
  - BRIELLE
    - Algemeen + diversen, 1958-1982; 290
    - Bouwtekeningen, 1970; 291
    - Begrotingen, 1967-1983; 292
    - Financiële jaarverslagen, 1970-1982; 293
    - Huisvesting, 1967-1982; 294
    - Overleg intern, 1968-1982; 295
    - Verzekeringen, 1970-1982; 296
  - Overige gemeenten B
    - Benthuizen, 1972-1982; 297
    - Bergambacht, 1971-1982; 298
    - Bergschenhoek, 1975-1982; 299
    - Berkenwoude, 1972-1982; 300
    - Bernisse, 1980-1982; 301
    - Bleskensgraaf/Hofwegen, 1966-1982; 302
  - CAPELLE a/d IJSSEL
    - Begrotingen, 1968-1980; 303
    - Financiële jaarverslagen, 1971-1979; 304
    - Huisvesting, 1968-1978; 305
    - Overleg intern, 1966-1979; 306
    - Verzekeringen, 1970-1983; 307
    - Algemeen, 1966-1982; 308
    - Diversen, 1967-1979; 309
  - CROMSTRIJEN
    - Stukken betreffende de Bibliotheek voorziening in de gemeente Klaaswaal (zelfstandig tot 1 januari 1984) etc. etc., 1972-1981; 310
    - Stukken betreffende de Bibliotheek voorziening in de gemeente Numansdorp etc. etc., 1972-1982; 311
    - Exploitatie rekening OB Numansdorp, 1981-1982; 312
    - Begrotingen OB Numansdorp, 1978-1981; 313
    - Huisvesting, OB Numansdorp, 1978-1979; 314
    - Stichting, Oprichting en Voorbereiding OB Numansdorp, 1975-1978; 315
    - Bouw vergaderingen/Huurovereenkomst OB Numansdorp, 1979-1982; 316
    - Stukken betreffende de bijeenkomst van de werkgroep, "Bouw Nieuw Sociaal-Cultuur Centrum", Numansdorp, 1976-1977; 317
    - Stukken betreffende de uitvoering van de boeken aanschaf van Prov. Bibliotheek Centrale, Post Numansdorp, 1954-1975; 318
  - Overige gemeenten D/E
    - Dirksland, 1959-1982; 319
    - Drie Bruggen, 1960-1982; 320
    - Everdingen, 1957; 321
  - GORINCHEM
    - Begrotingen, 1966-1983; 322
    - Bouwtekeningen, 1965 en 1976; 323
    - Huisvesting, 1975-1982; 324
    - Financiële jaarverslagen, 1971-1982; 325
    - Overleg intern, 1968-1982; 326
    - Verzekeringen, 1946-1982; 327
    - Algemeen, 1954-1982; 328
    - Diversen, 1979-1982; 329
  - 's-GRAVENZANDE
    - Begrotingen, 1971-1981; 330
    - Financiële jaarverslagen, 1973-1982; 331
    - Huisvesting, 1976-1982; 332
    - Overleg intern, 1970-1982; 333
    - Verzekeringen, 1977-1982; 334
    - Algemeen + diversen, 1969-1982; 335
  - Overige gemeenten G
    - Giessenburg, 1961-1982; 336
    - Goedereede, 1974-1982; 337
    - Ouddorp, 1957-1975; 338
    - Stellendam, 1956-1981; 339
    - Gouderak, 1963-1982; 340
    - Goudriaan, 1962-1963; 341
    - 's-Gravendeel, 1966-1982; 342
    - ('s-Gravenhage) Loosduinen, 1956; 343
    - Geervliet, Heenvliet en Simonshaven, 1977; 344